臺灣士林地方法院民事判決
106年度訴字第673號
原      告  張莉敏（即張耀宗之承受訴訟人）


訴訟代理人  翁瑞麟律師
            莊劍郎律師
複  代理人  施聖傑  

            王圳宏  
            謝光遠  
            葉景裕  
被      告  張茂庸  
            張禾榆  
兼  上一人
訴訟代理人  張明暖  
被      告  張明燦  
            張秀蘭  
            張好    


            張品麗  



            張麗珠  

            張美慧  

兼  上五人                        
訴訟代理人  張安子  
被      告  張龍華  
            張龍鵬  
            張龍瓊  
            張龍洲  
            張靜    
上  五  人
訴訟代理人  張黎楓  
被      告  張富雄  
            洪銀霞  
            張彥棋  
            張彥鈞  
            張筠琇  
兼上五人及
下一人訴訟
代理人      張阿來  
兼  上五人
訴訟代理人  張得文  
被      告  張鉯雯  
特別代理人  王雅雯律師
上列當事人間請求塗銷地上權登記事件，本院於中華民國110年
11月17日言詞辯論終結，判決如下：
    主  文
如附表一所示之地上權應予終止。
被告應將前項地上權登記予以塗銷。
確認被告就臺北市○○區○○段○○段○○○○號建物（門牌號碼為臺北市
○○區○○路○號）之所有權不存在。
被告應就前項建物如附表二所示所有權登記，辦理消滅登記。
訴訟費用由被告負擔。 
    事實及理由
壹、程序事項
一、按訴狀送達後，原告不得將原訴變更或追加他訴，但請求之
    基礎事實同一者，不在此限，民事訴訟法第255條第1項第2
    款定有明文。經查，原告起訴時，其訴之聲明為：㈠被告張
    茂庸、張明燦、張禾榆、張明暖、張秀蘭、張好、張品麗、
    張麗珠、張美慧、張安子應就臺北市○○區○○段○○段000地號
    土地（下稱系爭土地），如附表一所示之地上權（下稱系爭
    地上權），辦理繼承登記；㈡系爭地上權應予終止；㈢被告應
    將系爭地上權登記予以塗銷；㈣訴訟費用由被告連帶負擔（
    見本院卷一第11-12頁），嗣於民國108年10月3日當庭撤回
    前揭訴之聲明第一項（見本院卷六第40頁），被告就此並未
    提出異議。原告再於110年10月19日具狀「追加」聲明：㈠確
    認被告對臺北市○○區○○段○○段000○號建物（門牌號碼為臺北
    市○○區○○路0號，下若指地址則稱富安路8號，若指建物則稱
    富安路8號建物）之所有權不存在；㈡被告應將富安路8號建
    物如附表二所示權利範圍之所有權辦理消滅登記（見本院卷
    七第298頁）。經核，原告係以富安路8號建物滅失等為由訴
    請終止系爭地上權，故原告上開追加部分，請求之基礎事實
    同一，合於前揭規定，應予准許。
二、又按當事人死亡者，訴訟程序在有繼承人、遺產管理人或其
    他依法令應續行訴訟之人承受其訴訟以前當然停止；該條所
    定之承受訴訟人，於得為承受時，應即為承受之聲明，民事
    訴訟法第168條、第175條第1項定有明文。經查，本件原告
    張耀宗於起訴後之民國107年4月18日死亡，其繼承人張莉敏
    於107年9月3日具狀聲明承受訴訟，有戶籍謄本、系爭土地
    登記謄本在卷可證（見本院卷四第228-230頁），合於前揭
    規定，亦應准許。　
三、被告張龍華、張龍鵬、張靜、張龍瓊、張龍洲、張富雄、洪
    銀霞、張彥棋、張彥鈞、張筠琇、張得文、張阿來經合法通
    知，無正當理由未於言詞辯論期日到場，核無民事訴訟法第
    386條所列各款情形，爰依原告之聲請，由其一造辯論而為
    判決。　　
貳、實體事項
一、原告起訴主張：
　㈠緣系爭土地係原告及被告等人共53人共有。系爭土地於38年1
    1月20日，供訴外人張乞、張有土設定收件字號38年第2790
    號、設定權利範圍71.34平方公尺、存續期間為不定期限之
    地上權，設定人張乞、張有土之住址均為富安路8號（參本
    院卷二52、61、62頁）。嗣後被告等人以繼承為登記原因，
    各取得如附表一所示之系爭地上權。系爭土地上建有富安路
    8號建物（參本院卷一59-63頁），亦由被告等人共有，登記
    取得如附表二所示所有權，惟系爭土地上現並無富安路8號
    建物，即該建物實已滅失，而迄今未辦妥消滅登記。
　㈡查①被告張茂庸於106年2月22日勘驗時稱，系爭地上權設定範
    圍是臺北市○○區○○路000巷0弄0○00號（下若指地址分別稱新
    明路8號、新明路10號；若指建物則分別稱新明路8號建物、
    新明路10號建物）（參本院卷一第65頁）。然嗣於106年7月
    10日言詞辯論時，被告張茂庸、張明暖、張明燦稱是臺北市
    ○○區○○路000巷0弄0號（下若指地址則稱新明路6號，若指建
    物則稱新明路6號建物）、新明路8號（參本院卷一第176-17
    7頁），前後陳述不一，顯然被告三人並不知系爭地上權設
    定範圍。②且依被告張茂庸現場指界範圍，系爭地上權位置
    包含系爭土地、891、940地號(參本院卷二40頁)，與原始設
    定地號及面積完全不同，即便僅計算系爭土地83.93平方公
    尺，亦超出設定範圍71.34平方公尺甚多，顯示系爭地上權
    原始建築物已經滅失，無法找出建築物位置。③依臺北市中
    山戶政事務所106年7月18日北市內戶資字第10630607800號
    函(參本院卷一第185頁)，可知自57年10月以後已無富安路8
    號建物之門牌編訂紀錄，又依臺北市稅捐稽徵處內湖分處96
    年7月18日北市稽內湖乙字第09631912100號函(參本院卷二
    第117頁)，稅籍資料自始無門牌號碼富安路8號建物設籍課
    稅，足證富安路8號建物在57年內湖區改制前已經滅失，新
    明路8號建物縱然坐落於系爭地上權設定之位置，仍為違章
    建築，不能登記建物產權，就已不存在之富安路8號建物自
    應辦理滅失登記。④被告張茂庸、張明暖、張明燦於107年9
    月3日到庭陳稱：富安路8號建物已經遭颱風吹倒而不存在，
    現有房屋是事後所增建等語，顯然其等均自認富安路8號建
    物已經滅失之事實。⑤臺北市內湖戶政事務所107年5月14日
    北市內戶資字第1076001662號函，訴外人張灯灶於35年10月
    1日同時申請臺北市○○鄉○○村0鄰○○00號（下稱洲尾21號）及
    富安路8號設籍（參本院卷三第170頁）。又洲尾21號成員16
    人，依戶籍資料（參本院卷二第83頁至第88頁），張乞於44
    年10月14日住址變更並於洲尾17號另立新戶；張有土因生活
    關係於39年9月11日住址變更遷往臺北縣○○鄉○○村0鄰00○○○
    路0號為戶長。另由臺北市內湖戶政事務所107年7月27日北
    市內戶資字第1076002668號函檢送戶籍資料，富安路8號記
    事於39年9月3日張儒林與戶長張灯灶之堂妹張秀結婚遷入，
    張秀即為張乞之女兒（參本院卷四第10、15頁），於40年8
    月16日洪錫榴遷入富安路8號擔任戶長（參本院卷四第16、1
    7頁），於42年12月27日王光壽遷入富安路8號並自立為戶長
    （參本院卷四第21頁）。又張有土與張林麵於54年12月21日
    離婚登記申請書住址為臺北市○○鄉○○村0鄰○○00號（下稱洲
    尾20號）(見本院卷四第36頁)，張有土、張林麵、張安子等
    人於39年9月11日以後之戶籍設於洲尾20號，嗣於57年10月1
    日臺北縣內湖鄉改制為臺北市內湖區，洲尾20號門牌改編為
    新明路8號(見本院卷四第31頁)。由上開事實可知，富安路8
    號最早係於35年10月1日由張灯灶設籍，張乞、張有土戶籍
    均設於張灯灶戶內(身分為叔父)，直至39年9月11日張灯灶
    另外遷往洲尾21號另立新戶，張有土則遷往洲尾20號另立新
    戶，張乞遷往洲尾17號另立新戶；後續記事系爭建物由洪錫
    榴、王光壽等人使用。此後張有土、張乞的戶籍資料，均無
    富安路8號戶籍之記事，顯然被告張茂庸等人陳述富安路8號
    建物遭颱風吹倒、房子已經滅失之事實為真。　
　㈢系爭地上權於設立時雖未設定使用目的及方法，惟系爭土地
    係屬建地（參本院卷一20頁），依民法第836之2條第1項之
    規定，系爭地上權之使用方法應為建築房屋。又富安路8號
    建物應已滅失，然未辦理滅失登記，系爭地上權設定之目的
    就全體地上權人而言，顯無法達成，且系爭土地經濟效益非
    低，因登記有系爭地上權，致無法地盡其利，原告及其他共
    有人將蒙受重大損害，被告等均已簽署地上權塗銷同意書及
    建物所有權拋棄同意書，僅因部分被告等人未出面而無法辦
    理塗銷登記。原告爰以系爭土地共有人之身分，依民法第83
    3條之1及臺灣高等法院暨所屬法院100年法律座談會民事類
    提案第5號、最高法院105年台上字第163號民事判決意旨，
    請求終止系爭地上權。原告為系爭土地之共有人之一，系爭
    土地上設有系爭地上權，依民法第833條之1應得終止系爭地
    上權，地上權終止後，因地上權登記之存在，對於原告或其
    他系爭土地之共有人就系爭土地之使用、收益自有妨礙，爰
    依民法第767條第1項中段及第821條前段規定請求被告塗銷
    系爭地上權。另就富安路8號建物部分，因建物實體已滅失
    ，所有權應失所附麗，原告請求確認被告等人就附表二建物
    所有權不存在，並依民法第767條第1項中段及第821條前段
    規定，請求被告應就附表二所示建物所有權辦理消滅登記。
　㈣並聲明：⒈坐落系爭土地之系爭地上權(詳細位置如中山地政
    事務所107年11月1日北市中地測字第1076013988號函複丈成
    果圖斜線部分所示)關係應予終止；⒉被告應將系爭地上權登
    記予以塗銷；⒊確認被告對富安路8號建物之所有權不存在；
    ⒋被告應將富安路8號建物如附表二所示權利範圍之所有權辦
    理消滅登記；⒌訴訟費用由被告連帶負擔。
二、被告辯稱：
　㈠被告張茂庸、張明燦、張明暖、張禾瑜（下稱被告張茂庸等
    ）辯稱：⒈系爭土地是共有，祖先分著使用，各自蓋房子，
    都有地上權，無償使用。伊從懂事就住在那邊，富安路8號
    建物是伊父親張有土、伊伯父張乞所興建，建物還在，只是
    政府門牌整編沒有延續下來，新明路6號、8號建物已存在80
    幾年，地上權38年設定到現在已70幾年，所以設定的時候富
    安路8號已經確定存在，富安路8號就是新明路6號、8號，新
    明路8號有跟新明路10號合併，現在新明路8號建物面積比較
    大，新明路6號、8號建物是富安路8號建物增建而成。⒉被告
    張茂庸另辯稱：富安路8號現在是伊兒子張維哲及弟弟的兒
    子在住等語。⒊被告張明燦、張明暖、張禾瑜另辯稱：新明
    路8號是張安子、張茂庸兒子張維哲還在使用，放雜物。⒋被
    告張禾瑜另辯稱：伊曾住過新明路8號建物，並無改建過等
    語。⒌並聲明：①原告之訴駁回；②訴訟費用由原告負擔。③被
    告張明燦另聲明：如受不利判決，願供擔保請准宣告免為假
    執行。
　㈡被告張安子、張秀蘭、張好、張品麗、張麗珠、張美慧（下
    稱被告張安子等）辯稱：
　⒈系爭土地與臺北市○○段○○段000○000○000地號土地皆由伊之曾
    祖父留下來，並由伊之祖父、二叔公、三叔公共同繼承，由
    祖父輩協議以面對大馬路（即現新明路）橫切式，分成三條
    狀每人各據一條，各自蓋屋居住分管分治。又富安路8號建
    物坐落於臺北縣○○鄉○里○○○○○○000號，於臺北縣政府地政局
    新舊地建號查詢網站可查詢到，臺北縣○○鄉○里○○○○○○000號
    即系爭土地。
　⒉富安路8號建物於36年5月9日由張乞、張有土建造，於38年進
    行建物登記，並於同年進行他項權利設定登記，爾後被告張
    茂庸（39年出生）、張龍華（41年出生）、張麗珠（42年出
    生）之出生證明地址皆為富安路8號（參本院卷四第42-43、
    49-50、103-104頁），由此可證富安路8號建物存在之事實
    。嗣被告張明暖（45年出生）、張明燦（46年出生）、張美
    慧（50年出生）之出生證明，地址才改為洲尾20號（參本院
    卷四第51-58頁）。而被告張秀蘭（26年出生、48年結婚，
    被告張安子等誤載其為24年出生，附此敘明）、張安子（30
    年出生，61年結婚）均稱自有記憶以來至結婚遷居前，均未
    有過搬家，且自磚房建好後只有增建從未改建。於臺北市政
    府民政局門牌整合檢索系統中，可查出新明路8號由洲尾20
    號整編而來，新明路6號由洲尾21號整編而來。由此可說明
    ，新明路8號與富安路8號（所屬張有土1/2部分）、洲尾20
    號均為同一建物，只是不同時代門牌整編之結果不同。又「
    週美里2鄰7戶富安路8號」之申登日期為35年10月1日，且戶
    長為張灯灶，內含張乞、張有土等人，同時「週美村3鄰洲
    尾21號」申登日期亦為35年10月1日，且戶長為張灯灶，內
    含張乞、張有土等人，一人之戶籍不可能同時存在於兩個地
    址上，故可知洲尾21號為富安路8號之一部份。
　⒊由臺北市地政雲網站，輸入系爭土地地號，其上有兩筆合法
    建物，其一為臺北市○○區○○段○○段000○號，另一筆為臺北市
    ○○區○○段○○段000○號，對應的門牌為富安路8號及臺北市○○
    區○○路000巷0弄0號（下稱新明路2號），輸入臺北市○○區○○
    段○○段000○號，門牌為富安路8號，輸入臺北市○○區○○段○○
    段000○號，對應的門牌為新明路2號，可見546建號之門牌沿
    革為富安路8號、洲尾18、22、29之7號、新明路2號，據此
    推得545建號門牌沿革為富安路8號、洲尾20、21號、新明路
    6號、8號。
　⒋富安路8號建物本來是一整間房屋，隔成兩間使用，中間有互
    通，分別成為洲尾20、21號兩個門牌，後來互通部分隔起來
    ，成兩間獨立的房屋。由房屋稅籍證明書，可見新明路6號
    建物與新明路8號建物面積同為49.60平方公尺，可見係由富
    安路8號建物經張乞及張有土平分而來，現狀是加蓋而成，
    所以面積才會不一樣。被告張安子從出生懂事後，一直住在
    富安路8號，亦即新明路8號，現在還有東西放在富安路8號
    。張乞所有之新明路6號亦為富安路8號，後來張秀結婚生小
    孩，孩子多了住不下，張乞才又建造新明路2號建物。
　⒌從臺北市都發局之臺北市歷史圖資展示系統，調出47年之航
    測圖（參本院卷八第40頁），可清楚看出當時之富安路10號
    （即圖中最靠近大馬路之三合院），三合院後面即為546建
    號即現今之新明路2號，再後面的即是系爭建物之富安路8號
    （現今之新明路351巷3弄6、8號）。原告試圖以國家工研院
    37年航測圖（參本院卷二第284頁），否認臺北市中山地政
    事務所、內湖區戶政事務所提供資料，非常不合理。由被告
    附上之臺北市歷史圖資展示系統所示之37年之航測圖（參本
    院卷八第54頁）圖中四個圈圈與47年清楚之航測圖（參本院
    卷八第56頁）之四個圈圈比對，可看出545建號即富安路8號
    建物存在於37年航測圖。
　⒍原告於110年10月14日追加訴之聲明，主張拆除富安路8號建
    物，似認為富安路8號建物仍存在，此明顯與原告主張之富
    安路8號建物已滅失相矛盾。
　⒎被告張美慧另辯稱：原告提到張乞44年搬到新明路2號是不對
    的，44年時新明路2號建物尚未建造，由47年航測圖可知新
    明路2號建物還沒蓋好。
　⒏並聲明：①原告之訴及其假執行聲請駁回；②訴訟費用由原告
    負擔；③如受不利之判決，願供擔保請准宣告免為假執行。
　㈢被告張龍華、張龍鵬、張靜、張龍瓊、張龍洲陳稱：同意不
    附條件塗銷系爭地上權等語（見本院卷六第40頁）。
　㈣被告張得文、張富雄、洪銀霞、張彥棋、張彥鈞、張筠琇、
    張阿來僅以書面表示同意塗銷地上權等語（如附表一「同意
    塗銷地上權」欄所載）。
　㈤被告張鉯雯辯稱：伊就富安路8號建物狀況並不清楚，若鈞院
    認原告本案所提事由涉有不符塗銷地上權登記之要件情事，
    請維持伊之系爭地上權登記等語。並聲明：⒈原告之訴駁回
    ；⒉訴訟費用由原告負擔。
三、本院之判斷：
　㈠原告為系爭土地共有人之一，訴外人張乞、張有土於36年5月
    9日在系爭土地（重測前為新里族段洲尾小段133地號土地）
    上興建富安路8號建物（富安路8號建物係於38年11月20日收
    件，並於39年4月10日登記），嗣於38年11月20日，以富安
    路8號建物基地全部，在系爭土地上設定系爭地上權，被告
    因繼承取得系爭地上權，並因繼承登記為富安路8號建物所
    有權人，有系爭土地登記謄本、臺北市地○○○○○○○○○○○○○○○○
    ○○○○○○○○○○○○○○○○○○○○○○○○○○○○路0號登記謄本、他項權利
    證明書及建物附表附卷可稽（見本院卷一第37、52頁，本院
    卷二第42、46、48-49、61-62頁，本院卷四第230頁，本院
    卷七第90-102、200、228-250頁，本院卷八第220-222頁)，
    先予敘明。
　㈡系爭地上權應予終止。
　⒈按「稱普通地上權者，謂以在他人土地之上下有建築物或其
    他工作物為目的而使用其土地之權。」、「地上權未定有期
    限者，存續期間逾二十年或地上權成立之目的已不存在時，
    法院得因當事人之請求，斟酌地上權成立之目的、建築物或
    工作物之種類、性質及利用狀況等情形，定其存續期間或終
    止其地上權。」、「修正之民法第八百三十三條之一規定，
    於民法物權編中華民國九十九年一月五日修正之條文施行前
    未定有期限之地上權，亦適用之。」，民法第832條、第833
    條之1及民法物權編施行法第13條之1分別定有明文。又地上
    權雖未定有期限，但非有相當之存續期間，難達土地利用之
    目的，不足以發揮地上權之社會機能。又因科技進步，建築
    物或工作物之使用年限有日漸延長趨勢，為發揮經濟效用，
    兼顧土地所有人與地上權人之利益，爰明定土地所有人或地
    上權人均得於逾20年後，請求法院斟酌地上權成立之目的、
    建築物或工作物之各種狀況而定地上權之存續期間；或於地
    上權成立之目的不存在時，法院得終止其地上權。又此項請
    求係變更原物權之內容，性質上為形成之訴，應以形成判決
    為之（民法第833條之1立法理由參照）。且土地共有人既屬
    當事人，其請求法院終止行為亦屬於有利於全體土地所有權
    人，應得單獨直接向法院請求終止該地上權（臺灣高等法院
    暨所屬法院100年法律座談會民事類提案第5號多數說參照）
    。
　⒉經查，系爭地上權於38年11月20日登記，存續期間為不定期
    限，有系爭土地登記謄本及他項權利登記聲請書在卷可證（
    見本院卷七第228-250頁，本院卷二第48頁），是本件自屬
    於未定有期限之地上權登記，而有民法第833條之1之適用。
　⒊依系爭地上權他項權利登記聲請書、系爭土地登記謄本、他
    項權利證明書及建物附表（見本院卷二第48-49頁，本院卷
    七第228-250頁，本院卷八第220-222頁），系爭地上權於38
    年聲請時，設定權利範圍為「建築基地全部」、71.34平方
    公尺（此記載於系爭土地登記謄本，依他項權利證明書系爭
    地上權權利範圍為21坪5合8勺）。又依富安路8號建築改良
    物情形填報表、建物平面圖、富安路8號登記謄本（見本院
    卷二第42-43、46頁，本院卷七第90頁），富安路8號建物於
    36年5月9日建築完成，面積71.24平方公尺（此記載於富安
    路8號登記謄本，又參酌建物平面圖，建坪為21.58坪，亦即
    71.3388平方公尺，另參以建築改良物情形填報表，建物面
    積為21坪5合8勺）。可見富安路8號建物面積與系爭地上權
    設定權利範圍大致相符，且富安路8號建物呈L形（見本院卷
    二第46頁），系爭地上權設定之目的應係為富安路8號建物
    而使用系爭土地。
　⒋富安路8號建物已不存在。
　　被告張茂庸等雖辯稱：伊從懂事就住在那邊，富安路8號建
    物還在，只是政府門牌整編沒有延續下來，富安路8號就是
    新明路6號、8號，新明路8號有跟新明路10號合併，現在新
    明路8號建物面積比較大，新明路6號、8號建物是富安路8號
    建物增建而成等語。被告張安子等雖辯稱：富安路8號建物
    於36年5月9日由張乞、張有土建造，於38年進行建物登記，
    並於同年進行他項權利設定登記，爾後被告張茂庸（39年出
    生）、張龍華（41年出生）、張麗珠（42年出生）之出生證
    明地址皆為富安路8號，嗣被告張明暖（45年出生）、張明
    燦（46年出生）、張美慧（50年出生）之出生證明，地址才
    改為洲尾20號，而被告張秀蘭（26年出生、48年結婚）、張
    安子（30年出生，61年結婚）自有記憶以來至結婚遷居前，
    均未有過搬家，且自磚房建好後只有增建從未改建，而新明
    路8號由洲尾20號整編而來，則富安路8號（所屬張有土1/2
    部分）、洲尾20號、新明路8號屬同一建物，只是不同時代
    門牌整編之結果不同；又「週美里2鄰7戶富安路8號」之申
    登日期為35年10月1日，且戶長為張灯灶，內含張乞、張有
    土等人，同時「週美村3鄰洲尾21號」申登日期亦為35年10
    月1日，且戶長為張灯灶，內含張乞、張有土等人，一人之
    戶籍不可能同時存在於兩個地址上，故可知洲尾21號為富安
    路8號之一部份等語。然查：
  ⑴內湖區並無「富安路8號」門牌之編定，有臺北市內湖區戶政
    事務所106年7月18日北市內戶資字第10630607800號函在卷
    可按（見本院卷一第185頁）。而依35年10月1日張灯灶為戶
    長之戶籍登記申請書，張灯灶等人之地址為「週美里2鄰7戶
    富安路8號」（見本院卷二第138-141頁，本院卷四第87-90
    頁）；41年2月14日住址變更申請書，張灯灶之地址為「臺
    灣省臺北縣○○鄉○○村0鄰0○○○路0號」（見本院卷四第41頁）
    ；39年9月11日張有土為戶長之遷入登記申請書，張有土之
    地址為「臺灣省臺北縣○○鄉○○村0鄰00○○○路0號」（見本院
    卷二第89頁，本院卷四第35頁）；39年11月22日張茂庸出生
    登記申請書，張有土之地址為「臺灣省臺北縣○○鄉○○村0鄰0
    0○○○路0號」（見本院卷四第42頁）；另張儒林戶籍謄本記
    事欄記載、戶籍登記申請書、結婚登記申請書記載「原本鄉
    週美村2鄰18戶富安路8號」、「民國39年9月1日與本鄉同村
    2鄰7戶富安路8號戶長張灯灶之堂妹張秀結婚」、「週美村2
    鄰18戶富安路8號」、「週美村2鄰7戶富安路8號」（見本院
    卷三第108頁，本院卷四第10-12、14頁）、洪錫榴戶籍謄本
    、遷入登記申請書記載「內湖鄉週美村2鄰16戶富安路8號」
    、「臺灣省臺北縣○○鄉○○村0鄰00○○○路0號」（見本院卷四
    第16-17頁），可見與「富安路8號」相關之記載有「2鄰7戶
    富安路8號」、「2鄰12戶富安路8號」、「2鄰18戶富安路8
    號」、「2鄰16戶富安路8號」。再依35年3月18日公布之臺
    灣省各縣市戶口清查實施細則第9條規定：「戶口編查，以
    一家為一戶，凡在一處所，同一主管人之下，共同生活，或
    共同事業者為一戶，雖屬一家，而分爨或分居者，各編一戶
    。」（見本院卷五第66-67頁）。參以張灯灶35年10月1日戶
    籍登記申請書所載：共計11人，現住10人（見本院卷四第90
    頁），亦即其戶籍登記申請書需查報戶內人員是否居住該處
    ，益見一戶應為由一主管人之下共同生活於一處所者，倘分
    居、在不同處所，即不編列一戶。而「富安路8號」既編列
    多戶，可見「富安路8號」應依各戶而有數處所，自無從僅
    以有「富安路8號」之記載即特定富安路8號建物之所在。
  ⑵①依張灯灶於「35年10月1日」所提戶籍登記申請書，張灯灶
    等人之地址為「週美里2鄰7戶富安路8號」（見本院卷四第8
    7-90頁），又依戶籍資料，張灯灶等人於「35年10月1日」
    初次設籍在「內湖鄉週美村3鄰洲尾21號」（見本院卷四第9
    1-93頁）；並參酌訴外人張儒林之戶籍資料，其原戶籍在「
    內湖鄉週美村2鄰18戶富安路8號」，於「『39年9月1日』與『
    本鄉同村2鄰7戶富安路8號』戶長張灯灶之堂妹張秀結婚變更
    住址」（見本院卷四第10頁），且其於「內湖鄉週美村3鄰
    洲尾21號」之戶籍資料記事欄記載其於「39年9月1日」入贅
    張秀為夫住址變更（見本院卷三第108頁），據此，張灯灶
    於35年10月1日地址為「週美里2鄰7戶富安路8號」，設籍「
    週美村3鄰洲尾21號」；張儒林於39年9月1日與「本鄉同村2
    鄰7戶富安路8號」之張秀結婚，同日入贅為夫之地址為「週
    美村3鄰洲尾21號」，可見「週美里2鄰7戶富安路8號」應即
    為「週美村3鄰洲尾21號」。②又依張有土戶籍資料，其於39
    年9月11日戶籍為「內湖鄉週美村3鄰洲尾20號」戶長（見本
    院卷四第31頁），再參酌其戶籍資料記事欄所載「因生活關
    係於民國39年9月11日變更遷往『台北縣○○鄉○○村0鄰00○○○路
    0號』為戶長」（見本院卷二第83頁），可見「週美村2鄰12
    戶富安路8號」應即為「週美村3鄰洲尾20號」。③再洲尾20
    號整編後為新明路8號，洲尾21號整編後為新明路6號，有臺
    北市內湖區戶政事務所106年11月6日北市戶資字第10630940
    500號函、歷史門牌資料查詢、臺北市政府民政局門牌整合
    檢索系統資料在卷可按（見本院卷二第9頁，本院卷三第99
    頁，本院卷五第41-42頁）。④而依戶籍資料，被告張秀蘭（
    26年出生）、張安子（30年出生）原與父親張有土住在洲尾
    21號（見本院卷四第91-93頁），於39年9月11日從洲尾21號
    遷往洲尾20號，嗣出生之被告張茂庸、張明暖、張明燦，亦
    均設籍於洲尾20號（見本院卷四第31-33頁）。⑤綜上，被告
    張安子、張秀蘭原居住在「週美里2鄰7戶富安路8號」即「
    週美村3鄰洲尾21號」，亦即洲尾21號，整編後為新明路6號
    ；於39年9月11日遷往「週美村2鄰12戶富安路8號」即「週
    美村3鄰洲尾20號」，亦即洲尾20號，整編後為新明路8號。
    據此，僅能認各該被告原居住「週美里2鄰7戶富安路8號」
    、「週美村2鄰12戶富安路8號」，然「富安路8號」編列多
    戶，依各戶而有數處所，業如前述，自無從僅以其等戶籍有
    「富安路8號」之記載即認其等居住在富安路8號建物，並進
    而推認富安路8號建物即為新明路6號、8號建物。
  ⑶況富安路8號建物於「36年5月9日」建築完成，有建築改良物
    情形填報表、建物平面圖、富安路8號登記謄本（見本院卷
    二第42-43、46頁，本院卷七第90頁）。而由歷史門牌資料
    查詢（見本院卷三第99頁），可見洲尾21號自民國0年已有
    門牌初編。且張灯灶等人於35年10月1日業已初次設籍在洲
    尾21號，有戶籍資料在卷可證（見本院卷四第91-93頁）。
    可見洲尾21號應早於富安路8號建物存在，被告等指稱洲尾2
    1號（即新明路6號）為富安路8號建物，難認可採。
  ⑷且富安路8號建物並無房屋稅籍資料，有臺北市稅捐稽徵處10
    6年5月23日北市稽內湖乙字第10669782500號函存卷供參（
    見本院卷一第90頁），而直至106年，新明路8號之房屋稅籍
    ，經歷年數為83年，至107年，新明路6號、8號房屋稅籍經
    歷年數業已84年，有臺北市稅捐稽徵處106年12月29日北市
    稽內湖乙字第10661345900號函、臺北市稅捐稽徵處106年12
    月29日北市稽內湖乙字第1076168990號函附卷可稽（見本院
    卷三第15頁、本院卷四第136-152頁），可見新明路6號、8
    號建物於23年間業已存在而有稅籍資料，益見新明路6號、8
    號建物並非36年5月9日始建築完成之富安路8號建物。
  ⑸再富安路8號建物為張乞、張有土於36年6月9日興建完成，嗣
    並以富安路8號建物設定地上權，業如前述。然依戶籍資料
    ，張乞、張有土於35年10月1日居住洲尾21號（見本院卷四
    第91頁），洲尾21號早於富安路8號建物存在，應非富安路8
    號建物，業如前述。而張有土在39年9月11日從洲尾21號遷
    往洲尾20號（見本院卷二第83頁，本院卷四第31頁），張乞
    則於44年自洲尾21號搬到洲尾17號（見本院卷四第91、95頁
    ），則張乞、張有土自44年以後即未居住在洲尾21號，分住
    不同地址，再參以張有土於54年離婚時仍住在洲尾20號（見
    本院卷四第36頁），而依其離婚協議書，洲尾20號磚造建坪
    11.43坪房屋1棟給予女方等語（見本院卷四第37頁），所載
    洲尾20號11.43坪，亦與富安路8號建物面積21.58坪不同（
    見本院卷二第46頁），據此，亦無從認洲尾20號建物為富安
    路8號建物。
  ⑹況被告張茂庸、張明燦、張明暖雖辯稱：富安路8號就是新明
    路6號、8號等語。然查，被告張茂庸、張明燦、張明暖另陳
    稱：伊不知道富安路8號建物的位置，富安路8號建物應已滅
    失，但何時滅失不知道，現在的房子不是L型，且面積也不
    相同；伊是後來要分割才知道有本件的地上權等語（見本院
    卷四第226頁，本院卷六第149頁）。倘被告張茂庸、張明燦
    、張明暖確實知悉富安路8號建物，其等當不會陳述富安路8
    號建物業已滅失此等不利於己之陳述，則其辯稱富安路8號
    為新明路6號、8號，已難以採憑。
  ⑺且被告張茂庸於106年2月22日至系爭土地現場指出系爭地上
    權界址，地政機關據以測量，系爭地上權坐落系爭土地83.9
    3平方公尺，坐落891地號7.97平方公尺，坐落940地號6.84
    平方公尺，合計98.74平方公尺，有勘驗測量筆錄、臺北市
    中山地政事務所106年5月9日北市中地測字第10630848200號
    函檢附複丈成果圖存卷供參(見本院卷一第64-66頁，本院卷
    二37-40頁)。經核，系爭地上權坐落系爭土地，設定權利範
    圍為71.34平方公尺，業如前述，被告張茂庸所指範圍，坐
    落土地及面積，均與系爭地上權不同，益見其並不知悉系爭
    地上權範圍，亦即其並不知悉富安路8號建物之所在。再依1
    07年10月12日勘驗筆錄，到場之被告張明暖、張明燦、張安
    子、張美慧均無法就現況指出地上權位置（見本院卷七第18
    8-189頁），據此，難認其等所述富安路8號建物即為新明路
    6號、8號建物屬實。
  ⑻被告張安子等雖辯稱：由臺北市地政雲網站，輸入系爭土地
    地號，其上有兩筆合法建物，其一為臺北市○○區○○段○○段00
    0○號，另一筆為臺北市○○區○○段○○段000○號，對應的門牌為
    富安路8號及新明路2號，可見546建號之門牌沿革為富安路8
    號、洲尾18、22、29之7號、新明路2號，據此推得545建號
    門牌沿革為富安路8號、洲尾20、21號、新明路6號、8號等
    語。然查，富安路8號建物雖坐落系爭土地，惟並未能以系
    爭地上權登記所載富安路8號確認富安路8號建物所在，業經
    本院認定如前，據此，並無從認富安路8號建物現仍存在，
    被告張安子等以系爭地號查詢其上建物，並以各該建物門牌
    號碼推認富安路8號為新明路6號、8號，尚難採憑。
  ⑼被告張安子等另辯稱：由被告附上之臺北市歷史圖資展示系
    統所示之37年之航測圖（參本院卷八第54頁）圖中四個圈圈
    與47年清楚之航測圖（參本院卷八第56頁）之四個圈圈比對
    ，可看出545建號即富安路8號建物存在於37年航測圖等語。
    然查，系爭土地37年航測影像模糊，無從據以確認富安路8
    號建物所在（見本院卷二第284頁，本院卷八第54頁），至
    被告張安子等所提系爭土地47年航測影像（見本院卷八第40
    頁），並無從證明富安路8號建物仍存在其上，是被告張安
    子等此部分之辯解，並無從據以為對其等有利之認定。
  ⑽被告張安子等又辯稱：原告於110年10月14日追加訴之聲明，
    主張拆除富安路8號建物，似認為富安路8號建物仍存在，顯
    與原告主張之富安路8號建物已滅失相矛盾等語。然查，原
    告業已解釋稱：富安路8號建物已不存在，主張拆除的是目
    前的違章建物（見本院卷八第73頁），況依卷內事證，並不
    能證明富安路8號建物現仍存在，業如前述，故被告張安子
    等此部分之辯解，亦無從據以為對其等有利之認定。
  ⑾參以張有土於78年2月24日過世，被告張茂庸等、張安子等為
    其繼承人，有繼承系統表存卷供參（見本院卷二第172頁）
    ，被告張茂庸等、張安子等直至100年始辦理系爭地上權繼
    承登記，有土地登記申請書在卷可按（見本院卷二第168-17
    1頁），於辦理系爭地上權繼承登記時又未記載其上有建物
    ，有登記清冊、切結書在卷可證（見本院卷二第171、200頁
    ）；另張乞於82年1月24日過世，被告張龍華、張龍鵬、張
    靜、張龍瓊、張龍洲、張得文、張富雄、洪銀霞、張彥棋、
    張彥鈞、張筠琇、張阿來、張鉯雯為其繼承人，有繼承系統
    表附卷可佐（見本院卷二第205頁），其等直至106年始辦理
    繼承登記，亦有土地登記申請書在卷可證（見本院卷第二第
    201-204頁），且於登記清冊，亦無系爭地上權其上建物之
    相關記載（見本院卷二第204頁）。被告於張有土、張乞過
    世20餘年後始就系爭地上權辦理繼承登記，且又未記載其上
    建物，益見被告並不知悉系爭地上權權利設定範圍之富安路
    8號建物所在。
  ⑿至被告張得文、張富雄、洪銀霞、張彥棋、張彥鈞、張筠琇
    、張阿來雖於地上權塗銷同意書上記載富安路8號即新明路8
    號等語（見本院卷一第69-75頁），然其等所述核與被告張
    茂庸等、張安子等所述富安路8號為新明路6號、8號不同，
    且被告張得文於106年11月23日會勘時另稱：富安路8號建物
    已滅失不存在等語，有會勘記錄表在卷可按（見本院卷四第
    209頁），又依卷內事證，並無從確認富安路8號建物現仍存
    在，業如前述，故其等此部分記載，並無從據以認富安路8
    號即新明路8號。
  ⒀從而，「富安路8號」因所載戶號不同而有不同處所，自無從
    以「富安路8號」之記載即特定富安路8號建物之所在。被告
    張茂庸等、張安子等辯稱富安路8號即新明路6號、8號，無
    從採憑，難認富安路8號建物現仍存在。
　⒌系爭地上權於38年11月20日登記，存續已逾72年有餘，系爭
    土地上雖登記系爭地上權，然查無系爭地上權登記權利範圍
    之富安路8號建物，可見原設定系爭地上權因富安路8號建物
    而使用系爭土地之目的已不存在，若系爭地上權繼續存在於
    系爭土地上則不符實際，並有礙於土地經濟利用價值及所有
    權人之利益，應認系爭地上權成立目的與利用狀況已有變動
    ，是原告請求終止系爭地上權，核屬有據，應予准許。
  ㈢被告應塗銷系爭地上權登記。
　　按「所有人對於無權占有或侵奪其所有物者，得請求返還之
    。對於妨害其所有權者，得請求除去之。有妨害其所有權之
    虞者，得請求防止之。」、「各共有人對於第三人，得就共
    有物之全部為本於所有權之請求。但回復共有物之請求，僅
    得為共有人全體之利益為之。」，民法第767條第1項、第82
    1條定有明文。本件系爭地上權既經裁判終止，系爭地上權
    之登記存在於系爭土地上即屬對於系爭土地不應存在之負擔
    ，而屬對於所有權之妨害，原告本於系爭土地共有人之地位
    ，依民法第767條第1項中段、第821條前段規定，請求被告
    塗銷系爭地上權登記，即有理由，應予准許。
  ㈣被告對富安路8號建物所有權不存在。
　⒈按「確認法律關係之訴，非原告有即受確認判決之法律上利
    益者，不得提起之」，民事訴訟法第247條第1項前段定有明
    文。又所謂即受確認判決之法律上利益，係指法律關係之存
    否不明確，原告主觀上認其在法律上之地位有不安之狀態存
    在，且此種不安之狀態，能以確認判決將之除去者而言（最
    高法院52年台上字第1240號判決意旨參照）。原告主張富安
    路8號建物已不存在，然為被告張茂庸等、張安子等所否認
    ，而富安路8號建物登記仍存在於原告所有系爭土地之登記
    謄本上，致原告對系爭土地所有權行使之法律上地位產生不
    安，且此種不安之狀態得以確認判決除去。是原告提起確認
    之訴，請求確認被告對富安路8號建物之所有權不存在，應
    予准許。
　⒉又按消極確認法律關係不存在之訴，如被告認其法律關係存
    在時，應由被告負責舉證證明其存在（最高法院42年台上字
    第170號判決意旨參照）。原告請求確認被告對富安路8號建
    物所有權不存在，為被告張茂庸等、張安子等所否認，則被
    告對於其就富安路8號建物有所有權存在一節，應負舉證之
    責。經查，被告張茂庸等、張安子等雖抗辯富安路8號建物
    為新明路6號、8號建物，然其抗辯並非可採，富安路8號建
    物並不存在等情，業如前述。從而，原告請求確認被告對富
    安路8號建物之所有權不存在，自屬有理由。　　
  ㈤被告應就富安路8號建物所有權辦理滅失登記。
　　末按「建物全部滅失時，該建物所有權人未於規定期限內申
    請消滅登記者，得由土地所有權人或其他權利人代位申請；
    亦得由登記機關查明後逕為辦理消滅登記。」，土地登記規
    則第31條第1項定有明文。本件富安路8號建物既已滅失，即
    富安路8號建物登記謄本所載之建物已不存在，然該建物登
    記仍存於系爭土地登記上，致原告對系爭土地共有權之行使
    受有妨害，則原告依民法第767條第1項、第821條規定，請
    求被告等人辦理富安路8號建物所有權之消滅登記，自屬有
    據。
四、綜上所述，本件原告依民法第833條之1、第767條第1項中段
    、第821條前段、民事訴訟法第247條第1項規定，請求本院
    終止系爭地上權，命被告塗銷系爭地上權登記，暨請求確認
    被告對富安路8號建物所有權不存在，被告應就富安路8號建
    物所有權辦理滅失登記，均為有理由，應予准許。
五、至被告張明燦、張安子、張秀蘭、張好、張品麗、張麗珠、
    張美慧雖聲明如受不利判決，願供擔保請准宣告免為假執行
    等語。然得為宣告假執行之判決，以適於執行者為限，諸如
    確認判決、形成判決以及給付判決中關於夫妻同居之判決、
    命被告為意思表示之判決等，按其性質即屬不適於強制執行
    者，當不得為假執行之宣告（司法院院解字第3076號及最高
    法院49年台上字第1225號判決參照）。本判決主文第一項為
    形成判決，第三項為確認判決，第二項、第四項係命被告為
    一定意思表示之判決（依強制執行法第130條第1項之規定，
    無開始強制執行之必要，按其性質即不適於假執行），均無
    庸為假執行之宣告，原告亦未為假執行之聲請，自無庸依其
    等聲明而為諭知，併此敘明。
六、本件判決基礎已臻明確，其餘攻防方法及訴訟資料，經本院
    斟酌後，核與判決結果不生影響，不另一一論述。
七、據上論結，原告之訴為有理由，依民事訴訟法第385條第1項
    前段、第78條、第85條第1項前段，判決如主文。
中　　華　　民　　國　　110 　年　　12　　月　　23　　日
                 民事第一庭   法  官  林宜靜
以上正本係照原本作成。
如對本判決上訴，應於判決送達後20日內向本院提出上訴狀，若
委任律師提起上訴者，應一併繳納上訴審裁判費，否則本院得不
命補正逕行駁回上訴。
中　　華　　民　　國　　110 　年　　12　　月　　23　　日
                              書記官  廖引鳳   

附表一：
編號 登記權利人 權利種類 坐落土地 登記次序 收件年期 字號　　 登記原因 權利範圍 存續期間 設定權利範圍 同意塗銷地上權  1 張茂庸 地上權 臺北市○○區○○段○○段000地號 0000-000 100年 內湖字第130790號 繼承 公同共有1/2 不定期限 71.34平方公尺   2 張明暖 地上權 臺北市○○區○○段○○段000地號 0000-000 100年 內湖字第130790號 繼承 公同共有1/2 不定期限 71.34平方公尺   3 張明燦 地上權 臺北市○○區○○段○○段000地號 0000-000 100年 內湖字第130790號 繼承 公同共有1/2 不定期限 71.34平方公尺   4 張秀蘭 地上權 臺北市○○區○○段○○段000地號 0000-000 100年 內湖字第130790號 繼承 公同共有1/2 不定期限 71.34平方公尺   5 張安子 地上權 臺北市○○區○○段○○段000地號 0000-000 100年 內湖字第130790號 繼承 公同共有1/2 不定期限 71.34平方公尺   6 張禾楡 地上權 臺北市○○區○○段○○段000地號 0000-000 100年 內湖字第130790號 繼承 公同共有1/2 不定期限 71.34平方公尺   7 張好 地上權 臺北市○○區○○段○○段000地號 0000-000 100年 內湖字第130790號 繼承 公同共有1/2 不定期限 71.34平方公尺   8 張品麗 地上權 臺北市○○區○○段○○段000地號 0000-000 100年 內湖字第130790號 繼承 公同共有1/2 不定期限 71.34平方公尺   9 張麗珠 地上權 臺北市○○區○○段○○段000地號 0000-000 100年 內湖字第130790號 繼承 公同共有1/2 不定期限 71.34平方公尺   10 張美慧 地上權 臺北市○○區○○段○○段000地號 0000-000 100年 內湖字第130790號 繼承 公同共有1/2 不定期限 71.34平方公尺   11 張龍華 地上權 臺北市○○區○○段○○段000地號 0000-000 106年 內湖字第067430號 繼承 公同共有1/2 不定期限 71.34平方公尺 同意（見本院卷一第73頁）  12 張龍鵬 地上權 臺北市○○區○○段○○段000地號 0000-000 106年 內湖字第067430號 繼承 公同共有1/2 不定期限 71.34平方公尺 同意（見本院卷一第74頁）  13 張龍瓊 地上權 臺北市○○區○○段○○段000地號 0000-000 106年 內湖字第067430號 繼承 公同共有1/2 不定期限 71.34平方公尺 同意（見本院卷一第75頁）  14 張龍洲 地上權 臺北市○○區○○段○○段000地號 0000-000 106年 內湖字第067430號 繼承 公同共有1/2 不定期限 71.34平方公尺 同意（見本院卷一第74頁）  15 張靜 地上權 臺北市○○區○○段○○段000地號 0000-000 106年 內湖字第067430號 繼承 公同共有1/2 不定期限 71.34平方公尺 同意（見本院卷一第74頁）  16 張富雄 地上權 臺北市○○區○○段○○段000地號 0000-000 106年 內湖字第067430號 繼承 公同共有1/2 不定期限 71.34平方公尺 同意（見本院卷一第69頁）  17 洪銀霞 地上權 臺北市○○區○○段○○段000地號 0000-000 106年 內湖字第067430號 繼承 公同共有1/2 不定期限 71.34平方公尺 同意（見本院卷一第70頁）  18 張鉯雯 地上權 臺北市○○區○○段○○段000地號 0000-000 106年 內湖字第067430號 繼承 公同共有1/2 不定期限 71.34平方公尺 同意（見本院卷一第70頁）  19 張彥棋 地上權 臺北市○○區○○段○○段000地號 0000-000 106年 內湖字第067430號 繼承 公同共有1/2 不定期限 71.34平方公尺 同意（見本院卷一第70頁）  20 張彥鈞 地上權 臺北市○○區○○段○○段000地號 0000-000 106年 內湖字第067430號 繼承 公同共有1/2 不定期限 71.34平方公尺 同意（見本院卷一第70頁）  21 張筠琇 地上權 臺北市○○區○○段○○段000地號 0000-000 106年 內湖字第067430號 繼承 公同共有1/2 不定期限 71.34平方公尺 同意（見本院卷一第70頁）  22 張阿來 地上權 臺北市○○區○○段○○段000地號 0000-000 106年 內湖字第067430號 繼承 公同共有1/2 不定期限 71.34平方公尺 同意（見本院卷一第71頁）  23 張得文 地上權 臺北市○○區○○段○○段000地號 0000-000 106年 內湖字第067430號 繼承 公同共有1/2 不定期限 71.34平方公尺 同意（見本院卷一第72頁）  24 張茂庸 地上權 臺北市○○區○○段○○段000地號 0000-000 108年 內湖字第017170號 繼承 公同共有1/2 不定期限 71.34平方公尺   25 張明暖 地上權 臺北市○○區○○段○○段000地號 0000-000 108年 內湖字第017170號 繼承 公同共有1/2 不定期限 71.34平方公尺   26 張明燦 地上權 臺北市○○區○○段○○段000地號 0000-000 108年 內湖字第017170號 繼承 公同共有1/2 不定期限 71.34平方公尺   27 張秀蘭 地上權 臺北市○○區○○段○○段000地號 0000-000 108年 內湖字第017170號 繼承 公同共有1/2 不定期限 71.34平方公尺   28 張安子 地上權 臺北市○○區○○段○○段000地號 0000-000 108年 內湖字第017170號 繼承 公同共有1/2 不定期限 71.34平方公尺   29 張禾楡 地上權 臺北市○○區○○段○○段000地號 0000-000 108年 內湖字第017170號 繼承 公同共有1/2 不定期限 71.34平方公尺   30 張好 地上權 臺北市○○區○○段○○段000地號 0000-000 108年 內湖字第017170號 繼承 公同共有1/2 不定期限 71.34平方公尺   31 張麗珠 地上權 臺北市○○區○○段○○段000地號 0000-000 108年 內湖字第017170號 繼承 公同共有1/2 不定期限 71.34平方公尺   32 張美慧 地上權 臺北市○○區○○段○○段000地號 0000-000 108年 內湖字第017170號 繼承 公同共有1/2 不定期限 71.34平方公尺   33 張品麗 地上權 臺北市○○區○○段○○段000地號 0000-000 108年 內湖字第017170號 繼承 公同共有1/2 不定期限 71.34平方公尺   


附表二：
編號 登記權利人 權利種類 建號 建物門牌 登記次序 登記日期 權狀字號 登記原因 權利範圍 1 張茂庸 所有權 臺北市○○區○○段○○段000○號 富安路8號 0004 96年8月14日 096北中字第018389號 繼承 公同共有1/2 2 張明暖 所有權 臺北市○○區○○段○○段000○號 富安路8號 0005 96年8月14日 100北中字第011101號 繼承 公同共有1/2 3 張明燦 所有權 臺北市○○區○○段○○段000○號 富安路8號 0006 96年8月14日 100北中字第011102號 繼承 公同共有1/2 4 張安子 所有權 臺北市○○區○○段○○段000○號 富安路8號 0007 96年8月14日 100北中字第011103號 繼承 公同共有1/2 5 張禾楡 所有權 臺北市○○區○○段○○段000○號 富安路8號 0008 96年8月14日 100北中字第011104號 繼承 公同共有1/2 6 張好 所有權 臺北市○○區○○段○○段000○號 富安路8號 0009 96年8月14日 100北中字第011105號 繼承 公同共有1/2 7 張品麗 所有權 臺北市○○區○○段○○段000○號 富安路8號 0010 96年8月14日 100北中字第011106號 繼承 公同共有1/2 8 張麗珠 所有權 臺北市○○區○○段○○段000○號 富安路8號 0011 96年8月14日 100北中字第011107號 繼承 公同共有1/2 9 張美慧 所有權 臺北市○○區○○段○○段000○號 富安路8號 0012 96年8月14日 100北中字第011108號 繼承 公同共有1/2 10 張秀蘭 所有權 臺北市○○區○○段○○段000○號 富安路8號 0013 96年8月14日 100北中字第011109號 繼承 公同共有1/2 11 張富雄 所有權 臺北市○○區○○段○○段000○號 富安路8號 0014 96年9月3日 100北中字第000719號 繼承 公同共有1/2 12 張阿來 所有權 臺北市○○區○○段○○段000○號 富安路8號 0016 96年9月3日 100北中字第000725號 繼承 公同共有1/2 13 張得文 所有權 臺北市○○區○○段○○段000○號 富安路8號 0017 96年9月3日 096北中字第020049號 繼承 公同共有1/2 14 張龍華 所有權 臺北市○○區○○段○○段000○號 富安路8號 0018 96年9月3日 099北中字第024369號 繼承 公同共有1/2 15 張龍鵬 所有權 臺北市○○區○○段○○段000○號 富安路8號 0019 96年9月3日 099北中字第024370號 繼承 公同共有1/2 16 張龍瓊 所有權 臺北市○○區○○段○○段000○號 富安路8號 0020 96年9月3日 099北中字第024371號 繼承 公同共有1/2 17 張龍洲 所有權 臺北市○○區○○段○○段000○號 富安路8號 0021 96年9月3日 099北中字第024372號 繼承 公同共有1/2 18 張靜 所有權 臺北市○○區○○段○○段000○號 富安路8號 0022 96年9月3日 099北中字第024373號 繼承 公同共有1/2 19 張茂庸 所有權 臺北市○○區○○段○○段000○號 富安路8號 0024 108年2月19日 108北中字第002357號 繼承 公同共有1/2 20 張明暖 所有權 臺北市○○區○○段○○段000○號 富安路8號 0025 108年2月19日 108北中字第002358號 繼承 公同共有1/2 21 張明燦 所有權 臺北市○○區○○段○○段000○號 富安路8號 0026 108年2月19日 108北中字第002359號 繼承 公同共有1/2 22 張秀蘭 所有權 臺北市○○區○○段○○段000○號 富安路8號 0027 108年2月19日 108北中字第002360號 繼承 公同共有1/2 23 張安子 所有權 臺北市○○區○○段○○段000○號 富安路8號 0028 108年2月19日 108北中字第002361號 繼承 公同共有1/2 24 張禾楡 所有權 臺北市○○區○○段○○段000○號 富安路8號 0029 108年2月19日 108北中字第002362號 繼承 公同共有1/2 25 張好 所有權 臺北市○○區○○段○○段000○號 富安路8號 0030 108年2月19日 108北中字第002363號 繼承 公同共有1/2 26 張麗珠 所有權 臺北市○○區○○段○○段000○號 富安路8號 0031 108年2月19日 108北中字第002364號 繼承 公同共有1/2 27 張美慧 所有權 臺北市○○區○○段○○段000○號 富安路8號 0032 108年2月19日 108北中字第002365號 繼承 公同共有1/2 28 張品麗 所有權 臺北市○○區○○段○○段000○號 富安路8號 0033 108年2月19日 108北中字第002366號 繼承 公同共有1/2 29 洪銀霞 所有權 臺北市○○區○○段○○段000○號 富安路8號 0034 108年8月1日 108北中字第012450號 繼承 公同共有1/2 30 張彥棋 所有權 臺北市○○區○○段○○段000○號 富安路8號 0035 108年8月1日 108北中字第012451號 繼承 公同共有1/2 31 張彥鈞 所有權 臺北市○○區○○段○○段000○號 富安路8號 0036 108年8月1日 108北中字第012452號 繼承 公同共有1/2 32 張鉯雯 所有權 臺北市○○區○○段○○段000○號 富安路8號 0037 108年8月1日 108北中字第012453號 繼承 公同共有1/2 33 張筠琇 所有權 臺北市○○區○○段○○段000○號 富安路8號 0038 108年8月1日 108北中字第012454號 繼承 公同共有1/2